臺灣嘉義地方法院刑事判決　　　　　　　100年度易字第146號
公　訴　人　臺灣嘉義地方法院檢察署檢察官
被　　　告　蘇志文
上列被告因傷害案件，經檢察官提起公訴（99年度調偵字第422
號），本院判決如下：
    主  文
蘇志文犯傷害罪，處有期徒刑拾壹月。緩刑肆年，並應向被害人
王道成於民國一百年十二月三十一日前，支付新台幣壹拾萬元完
畢，並應向被害人許俊豐於民國一百年十月三十一日前，支付新
台幣參萬貳仟元完畢。扣案鋁棒壹支，沒收。
    犯罪事實
一、蘇志文於民國九十九年十月四日晚間十時三十分許，與王道
    成、許俊豐在嘉義市○區○○路「合家歡KTV」之包廂內飲
    酒，蘇志文因王道成、許俊豐大聲喧嘩，經制止不聽，竟基
    於傷害人身體之接續犯意，接續徒手毆打王道成、許俊豐，
    並持鋁棒追打毆打王道成，致王道成受有左側橈骨及尺骨幹
    閉鎖性骨折、左側股骨粗隆閉鎖性骨折等傷害，許俊豐則受
    有右肩胛挫傷、右胸壁挫傷等傷害，經警據監視器畫面循線
    查獲，並扣得其所有而持以傷害之鋁棒一支。
二、案經王道成、許俊豐訴由嘉義市政府警察局第一分局報告臺
    灣嘉義地方法院檢察署檢察官偵查起訴。
    理  由
一、按被告以外之人，於審判外之陳述，雖不符刑事訴訟法第一
    百五十九條之一至之四規定，而經當事人於審判程序同意作
    為證據，法院審酌該言詞陳述或書面陳述作成時情況，認為
    適當者，亦得為證據，刑事訴訟法第一百五十九條之五第一
    項定有明文。查被告於言詞辯論終結前，就本件判決所引用
    之被告以外之傳聞證據資料，就其證據能力未表異議，本院
    審酌告訴人審判外之陳述作成情況，均係出於任意性供述，
    且上開書面傳聞證據作成形式，亦無瑕疵，與待證事實，復
    有關聯性，本院認為適當，亦有證據能力，合先說明。
二、上揭事實，業經被告警詢及偵審時自白不諱（警卷第1至2頁
    、偵卷第21頁、本院卷第35頁），並經告訴人王道成、許俊
    豐警詢及偵查中指訴綦詳，復有衛生署嘉義醫院診斷證明書
    二份（警卷第26、27頁）及現場及監視器翻拍照片共十六幀
    （警卷第18至25頁）附卷可憑，此外，另有鋁棒一支扣案可
    憑，綜上事證，被告任意性自白確與事實相符，要屬無疑；
    本案事證明確，被告傷害犯行，應堪認定。
三、核被告所為，係犯刑法第二百七十七條第一項普通傷害罪。
    被告對被害人王道成、許俊豐二人之傷害行為，係利用同一
    機會，在同一時段，於時空間密接情況下，就同一傷害事實
    ，本於單一犯意接續進行，為單一行為，屬接續犯，應以一
    罪論。被告一接續傷害行為，同時致王道成、許俊豐二人受
    傷，一行為觸犯二相同罪名，為同種想像競合犯，應依刑法
    第五十五條規定從一傷害罪處斷。爰審酌被告僅因其友人與
    被害人言語衝突之細故即持棒傷害之動機及手段、目的、前
    曾有槍砲彈藥刀械管制條例經判刑之前案紀錄（有臺灣高等
    法院被告前案紀錄表一份附卷可按）、其高中肄業、未婚無
    子女之智識程度及生活狀況，其坦承犯行表示願提供各十萬
    元及三萬二千元之和解金、並與王道成達成和解之犯後態度
    等一切情狀，量處如主文所示之刑。
四、查被告雖曾於故意犯槍砲彈藥刀械管制條例罪，經本院判處
    有期徒刑二年六月及罰金十五萬元，於九十一年一月六日假
    釋期滿視為執行完畢後，五年內未曾故意再犯，有臺灣高等
    法院被告前案紀錄表一份附卷可按，其因一時衝動，致罹刑
    典，事後已坦認犯行，尚具悔意，經此教訓，應知惕勵，當
    無再犯之虞，且被害人王道成亦表示同意分期清償條件，被
    告並與被害人王道成達成調解，同意賠償十萬元並分期給付
    ，有本院調解筆錄可稽（見本院卷第42頁），又告訴人許俊
    豐於準備程序時當庭表示不反對被告以三萬二千元賠償（本
    院卷第20頁），被告於審理庭時表示同意以此金額分期賠償
    ，本院認其所受宣告之刑，以暫不執行為適當，併予宣告緩
    刑。並命被告分期支付十萬元、三萬二千元如主文所示（此
    部分得為民事強制執行名義）。
五、扣案鋁棒一支，係供被告犯傷害罪所用之物，且為被告所有
    ，業經被告供明在卷可按，爰依刑法第三十八條第一項第二
    款併予宣告沒收。
據上論斷，應依刑事訴訟法第二百九十九條第一項前段，刑法第
二百七十七條第一項、第五十五條、第七十四條第一項第二款、
第三十八條第一項第二款，刑法施行法第一條之一第一項、第二
項前段，判決如主文。
本案經檢察官吳咨泓到庭執行職務
中    華    民    國   100    年    3     月    4     日
                  刑事第五庭    法  官  蔡廷宜
以上正本證明與原本無異。
如不服本判決應於收受判決後10日內向本院提出上訴書狀，並應
敘述具體理由；其未敘述上訴理由者，應於上訴期間屆滿後20日
內向本院補提理由書（均須按他造當事人之人數附繕本）「切勿
逕送上級法院」。告訴人或被害人如對於本判決不服者，應具備
理由請求檢察官上訴，其上訴期間之計算係以檢察官收受判決正
本之日期為準。
中    華    民    國   100    年    3     月    4     日
                                書記官  林美足
附錄論罪法條全文：
中華民國刑法第277條
（普通傷害罪）
傷害人之身體或健康者，處3年以下有期徒刑、拘役或1千元以下
罰金。
犯前項之罪因而致人於死者，處無期徒刑或7年以上有期徒刑；
致重傷者，處3年以上10年以下有期徒刑。